【裁判字號】    95,裁,2783
【裁判日期】    951214
【裁判案由】    汽車燃料使用費
【裁判全文】
最  高  行  政  法  院  裁  定
                                     95年度裁字第02783號
上  訴  人  甲○○
被 上訴 人  交通部公路總局
代  表  人  陳晉源
上列當事人間因汽車燃料使用費事件，上訴人對於中華民國94年
8月31日臺北高等行政法院93年度簡字第1442號判決，提起上訴
，本院裁定如下：
    主  文
上訴駁回。
上訴訴訟費用由上訴人負擔。
    理  由
一、按對於適用簡易程序之裁判提起上訴或抗告，須經本院許可
    ，且該許可以訴訟事件所涉及之法律見解具有原則性者為限
    ，行政訴訟法第235條定有明文。所謂法律見解具有原則性
    ，係指該事件所涉及之法律問題意義重大，而有加以闡釋之
    必要情形而言，如對行政命令是否牴觸法律所為之判斷；或
    就同類事件高等行政法院所表示之見解相互牴觸，有由本院
    統一法律上意見或確認其意見之必要情形屬之。
二、緣上訴人所有車牌號碼QB-7555號自用小客車，於民國（下
    同）90年12月24日因逾期未檢驗而遭註銷牌照，被上訴人遂
    依汽車燃料使用費徵收及分配辦法第6條第1項第5款規定，
    計徵該車之汽車燃料使用費至註銷牌照前1日止。嗣因上訴
    人90年之汽車燃料使用費計新臺幣（下同）6,210元尚未繳
    納，被上訴人所屬嘉義區監理所（以下簡稱嘉義區監理所）
    即通知上訴人限期繳納，惟上訴人未依限繳納，被上訴人遂
    填製93年5月6日公燃字第904102478號處分書，以上訴人逾
    限繳日期4個月以上仍未繳納，爰依公路法第75條規定逾期
    不繳納汽車燃料使用費罰鍰基準，裁處上訴人罰鍰3,000元
    。上訴人不服，向嘉義區監理所提出申訴，嗣嘉義區監理所
    以93年7月9日嘉監稅字第0930012134號函復略以，90年應繳
    金額不符，撤銷上開罰鍰處分，並檢附90年汽車燃料使用費
    （6,089元）繳納通知書，請其依限繳納等語，惟上訴人仍
    不服，提起訴願，請求撤銷88至90年徵收汽車燃料使用費及
    使用牌照稅之處分，經遭駁回，遂就徵收88至90年汽車燃料
    使用費部分提起本件行政訴訟。
三、原審調查證據結果，以：關於88年及89年徵收之汽車燃料使
    用費部分，業經被上訴人依規定於各該年度開徵且通知上訴
    人繳納在案，上訴人並未依訴願法第57條規定向訴願機關補
    送訴願書，則無論依訴願法第14條、第57條或行政程序法第
    98條第3項規定，上訴人遲至93年9月23日始提起訴願，均顯
    逾法定救濟期間，自為法所不許，訴願決定以不受理駁回，
    亦無不合，故此部分上訴人起訴不合法，應予以駁回。次查
    ，關於90年汽車燃料使用費繳納通知書部分，按道路交通安
    全規則第8條規定，號牌或行車執照遺失，僅係行駛許可憑
    證之遺失，其並未影響車輛實體之存在，亦未使車輛之行駛
    許可因此註銷，與道路交通安全規則第33條第3項規定，車
    輛失竊辦理註銷牌照登記，係將車輛行駛許可予以註銷不同
    ，故而車輛號牌或行車執照遺失者，汽車所有人應依同規則
    第13條第1項規定，向公路監理機關重新申領牌照，其車輛
    之汽車燃料使用費亦無從依汽車燃料使用費徵收及分配辦法
    第6條第1項第5款規定意旨，計徵至其車牌遺失前1日止。又
    如前所述，車輛牌照為車輛使用行駛道路之許可，在其牌照
    未經繳、註銷或報廢、失竊登記前，仍代表車輛保持繼續使
    用之狀態，於車輛狀態未經異動之前，依公路法第27條規定
    意旨，即仍應續予計徵汽車燃料使用費。經查，上訴人所有
    系爭QB-7555號自用小客車，並未曾向公路監理機關辦理該
    車停駛、繳註銷牌照或失竊、報廢等異動登記，是被上訴人
    依前揭汽車燃料使用費徵收及分配辦法第6條第1項第5款規
    定，仍予計徵系爭車輛90年之汽車燃料使用費至逕行註銷牌
    照前1日止，以93年7月9日嘉監稅字第0930012134號函附之
    90年汽車燃料使用費繳納通知書，重行計徵系爭車輛90年之
    汽車燃料使用費至其註銷牌照前1日止，洵無不合，因而駁
    回上訴人之訴。
四、上訴意旨略以：上訴人所有QB-7555號自用小客車，自87年
    12月13日始，因逾期未檢驗而遭逕行註銷牌照，一切依法，
    並無異議。上訴人不服者，係依何法定期限（註銷牌照前1
    日止）能延徵3年汽車燃料使用費至90年12月24日止才註銷
    ，故認為此不合法律規定。又依道路交通管理處罰條例第14
    條第1項及第17條之法定期限，係嘉義區監理所未依法即時
    查明辦理舉發事實，作業延誤所致等語。
五、本件上訴人前開所指，經核並無涉及法律見解具有原則重要
    性，而須由本院加以闡釋之必要，上訴人提起上訴，不合首
    揭規定，不應許可，其上訴難謂合法，應予駁回。
六、依行政訴訟法第249條第1項前段、第104條、民事訴訟法第
    95條、第78條，裁定如主文。
中    華    民    國    95    年    12    月    14    日
                  第二庭審判長法  官  廖  政  雄
                              法  官  鍾  耀  光
                              法  官  姜  仁  脩
                              法  官  王  德  麟
                              法  官  黃  清  光
以  上  正  本  證  明  與  原  本  無  異
中    華    民    國    95    年    12    月    15    日
                              書記官  王  史  民


司法院資訊處製作；財團法人民間司法改革基金會備份。
